臺灣士林地方法院民事裁定
110年度亡字第52號
聲  請  人  臺灣士林地方檢察署檢察官

非訟代理人  謝景雲
上列聲請人聲請對失蹤人陳金堆死亡宣告事件，本院裁定如下：
    主  文
准對失蹤人陳金堆（男，民國○年○月○○日生，身分證統一編號：
Z○○○○○○○○○號，設籍新北市○○區○○○路○段○○○○○號六樓新北○○○○○
○○○）為宣告死亡之公示催告。
失蹤人陳金堆應於本公示催告最後揭示於法院公告處或資訊網路
之日起六個月內，向本院陳報現尚生存，如不陳報，本院將宣告
其為死亡。
無論何人，凡知失蹤人陳金堆之生死者，均應於上開期間內，將
其所知之事實，陳報本院。 
    理  由
一、聲請意旨略以：失蹤人陳金堆出生於民國10年2月16日，於1
    06年2月24日列為失蹤人口，且至今未尋獲，為此聲請對失
    蹤人為死亡之宣告。
二、按「失蹤人失蹤滿7 年後，法院得因利害關係人或檢察官之
    聲請，為死亡之宣告。失蹤人為80歲以上者，得於失蹤滿3
    年後，為死亡之宣告」，民法第8 條第1 、2 項分別定有明
    文。又「法院准許宣告死亡之聲請者，應公示催告」，則為
    家事事件法第156 條第1 項明定。
三、經查，聲請人主張之上開事實，業據提出新北○○○○○○○○110
    年8月23日新北汐戶字第1105847782號函、警政對戶政失蹤
    人口通報處理表、新北○○○○○○○○辦理陳金堆死亡宣告案件訪
    談紀錄、新北市政府殯葬管理處110年7月29日新北殯館字第
    1105077302號函、臺北市殯葬管理處110年8月2日北市殯儀
    二字第1103009519號函、內政部移民署110年7月30日移署資
    字第1100072988號函、新北市政府社會局110年8月3日新北
    社老字第1101413405號函、新北市汐止區公所110年8月2日
    新北汐社字第1102722109號函、勞動部勞工保險局110年8月
    5日保退四字第11013122960號函、國軍退除役官兵輔導委員
    會新北市榮民服務處110年7月30日新北處字第1100009135號
    函、公務人員退休撫卹基金管理委員會110年8月2日台管業
    一字第1101595309號函、全民健保資料、戶籍資料、被告提
    示簡表、刑案資料查註紀錄表、矯正簡表、強制處分表、戶
    籍資料查詢結果、三親等資料查詢結果、高額壽險資訊連結
    作業、財團法人金融聯合徵信中心、公司董監事/有限合夥
    合夥人/商業登記事業負責人及經理人名單/信用卡正附卡資
    訊、全國刑案資料查註表、稅務電子閘門財產所得調件明細
    表、入出境資訊連結作業等為證，再經本院依職權查尋失蹤
    人之各家電信門號申辦紀錄在卷可憑，堪認聲請人主張失蹤
    人於106年2月24日起失蹤至今等語為真，故本件聲請核無不
    合，應予准許。
四、末按「法院准許宣告死亡之聲請者，應公示催告。公示催告
    ，應記載下列各款事項：一失蹤人應於期間內陳報其生存，
    如不陳報，即應受死亡之宣告。二凡知失蹤人之生死者，應
    於期間內將其所知陳報法院」，家事事件法第156 條第1 、
    2 項定有明文。又宣告死亡之公示催告應公告之；公告應揭
    示於法院公告處、資訊網路及其他適當處所，法院認為必要
    時，並得命登載於公報或新聞紙，或用其他方法公告之；陳
    報期間，自揭示之日起，應有6 個月以上，但失蹤人滿百歲
    者，其陳報期間，得定為自揭示之日起2 個月以上，亦有同
    法第156 條第3 項準用第130 條第3 項至第5 項規定可參。
    本件既經准許對失蹤人為宣告死亡之公示催告，自應依上揭
    規定，將本公示催告揭示於法院公告處及資訊網路，並定陳
    報期間為2個月，併分別裁定如主文第2 、3 項所示。
五、依家事事件法第156條裁定如主文。
中　　華　　民　　國　　110 　年　　10　　月　　29　　日
                家事庭    法  官  郭躍民
以上正本係照原本作成。
如不服本裁定，應於送達後10日內向本院提出抗告狀。
中　　華　　民　　國　　110 　年　　10　　月　　29　　日
                          書記官  辛旻熹